【裁判字號】    97,易,1299
【裁判日期】    970812
【裁判案由】    竊盜
【裁判全文】
臺灣彰化地方法院刑事判決              97年度易字第1299號
公  訴  人  臺灣彰化地方法院檢察署檢察官
被      告  乙○○
上列被告因竊盜案件，經檢察官提起公訴（97年度偵字第4969號
），被告於本院準備程序中自白犯罪，有刑事訴訟法第273 條之
1 第1 項之情形，本院改依簡式審判程序審理判決如下：
    主  文
乙○○共同攜帶兇器竊盜，累犯，處有期徒刑捌月。扣案之鉗子
、鐵鎚、刀子各壹支均沒收。
    事  實
一、乙○○前於民國（下同）85年間，因違反肅清煙毒條例案件
    ，經本院於85年11月20日以85年度訴字第822 號判決分別判
    處有期徒刑3 年4 月、8 月，應執行有期徒刑3 年9 月確定
    。又於86年間，再因違反肅清煙毒條例案件，經本院於86年
    12月7 日以86年度訴緝字第101 號判決判處有期徒刑3 年3
    月、8 月，應執行有期徒刑3 年7 月確定。上開案件經接續
    執行，於91年2 月8 日縮短刑期假釋出監，復於92年間因施
    用毒品撤銷假釋入監執行殘刑，而上開案件嗣分別經減刑為
    應執行有期徒刑1 年10月15日、1 年9 月15日，甫於96年7
    月16日執行完畢出監。詎仍不知悔改，竟與丙○○（已死亡
    ，另經本院判決公訴不受理在案）共同基於意圖為自己不法
    所有之犯意聯絡，於97年5 月23日下午3 時30分許，共同攜
    帶乙○○所有、客觀上足以傷害人之生命、身體而可供兇器
    使用之鉗子、鐵鎚、刀子各1 支，由乙○○駕駛車牌號碼PY
    -9255 號自小客車搭載丙○○，至甲○○所有位於彰化縣溪
    州鄉○○段862 號農地內（起訴書誤載為826 號農地），共
    同持該破壞鉗子、鐵鎚、刀子下手竊取甲○○所有搭建於該
    處雞寮內之鐵條及鐵片40公斤、鋁門5 公斤，得手後，其等
    二人將上開竊得之物品搬運至前揭車號PY-9255 號自小客車
    之後車廂之際，適為甲○○路過該處發現，立即報警，為警
    當場查獲。並扣得上開乙○○所有、供本件竊盜所用之鉗子
    、鐵鎚、刀子各1 支。
二、案經彰化縣警察局北斗分局報請臺灣彰化地方法院檢察署檢
    察官偵查起訴。
    理  由
一、本案被告乙○○所犯係死刑、無期徒刑、最輕本刑為3 年以
    上有期徒刑以外之罪，其於準備程序就前揭被訴事實為有罪
    之陳述，經法官告知簡式審判程序之旨，並聽取其與公訴人
    之意見後，本院認無不得或不宜改依簡式審判程序進行之處
    ，爰依刑事訴訟法第273 條之1 第1 項、第284 條之1 ，由
    法官進行簡式審判程序審理判決，合先敘明。
二、上揭犯罪事實，業據被告乙○○於警詢、偵訊及本院審理時
    均坦承不諱，核與證人即共犯丙○○、證人即被害人甲○○
    於警詢、偵訊時之所證述之情節相符，並有竊盜現場圖、贓
    物認領保管單各1 份及竊案現場照片6 張在卷可稽，足見被
    告乙○○之自白與事實相符。復有扣案之鉗子、鐵鎚、刀子
    各1 支可資佐證。本件事證明確，被告乙○○上開竊盜犯行
    均堪認定。
三、按刑法第321 條第1 項第3 款之攜帶兇器竊盜罪，係以行為
    人攜帶兇器竊盜為其加重條件，此所謂兇器，其種類並無限
    制，凡客觀上足對人之生命、身體、安全構成威脅，具有危
    險性之兇器均屬之，且祇須行竊時攜帶此種具有危險性之兇
    器為已足，並不以攜帶之初有行兇之意圖為必要，此有最高
    法院79年台上字第5253號判例可資參照。查本件被告乙○○
    行竊所攜帶之鉗子、鐵鎚、刀子各1 支，均係金屬製，為足
    以殺傷人生命、身體之器械，顯為具有危險性之兇器至明。
    故核被告乙○○所為，係犯刑法第321 條第1 項第3 款之攜
    帶兇器竊盜罪。被告乙○○與共犯丙○○間，就上開竊盜犯
    行，有犯意之聯絡及行為之分擔，均為共同正犯。查被告乙○○前於85年間，因違反肅清煙毒條例案件，經本院於85年
    11 月20 日以85年度訴字第822 號判決分別判處有期徒刑3
    年4 月、8 月，應執行有期徒刑3 年9 月確定。又於86年間
    ，再因違反肅清煙毒條例案件，經本院於86年12月7 日以86
    年度訴緝字第101 號判決判處有期徒刑3 年3 月、8 月，應
    執行有期徒刑3 年7 月確定。上開案件經接續執行，於91年
    2 月8 日縮短刑期假釋出監，復於92年間因施用毒品撤銷假
    釋入監執行殘刑，而上開案件嗣分別經減刑為應執行有期徒
    刑1 年10月15日、1 年9 月15日，甫於96年7 月16日執行完
    畢出監等情，有臺灣高等法院被告前案紀錄表及在監在押紀
    錄表在卷可稽，其受有期徒刑之執行完畢，5 年以內故意再
    犯本件有期徒刑以上之罪，為累犯，應依刑法第47條第1 項
    之規定加重其刑。被告乙○○所行竊之地號為彰化縣溪州鄉
    ○○段862 號農地內，此業據證人甲○○於警詢中證述屬實
    ，公訴人誤認為826 地號之農地，尚有未洽；又公訴人於本
    院審理時補充其犯罪時間為96年5 月23日下午3 時30分許，
    均附此敘明。爰審酌被告乙○○前有多次毒品前科，素行不
    佳，不思循正當途徑獲取所需，任意竊取他人財物，復攜帶
    兇器竊取他人之物，並審酌其所竊取之財物價值非高，與犯
    後坦承犯行，態度良好等一切情狀，量處如主文所示之刑。
    又供犯本件竊盜犯行所用之鉗子、鐵鎚、刀子各1 支，為被
    告乙○○所有，且為被告乙○○及丙○○共同攜至現場用以
    為犯本件竊盜犯行所用之物，業據被告乙○○於本院審理時
    供述在卷，爰均依刑法第38條第1 項第2 款之規定宣告沒收
    。
據上論斷，應依刑事訴訟法第273 條之1 第1 項、第299 條第1
項前段，刑法第28條、第321 條第1 項第3 款、第47條第1 項、
第38條第1 項第2 款，判決如主文。
本案經檢察官張聖傳到庭執行職務。
中    華    民    國    97    年    8     月    12    日
                        刑事第二庭    法  官  黃齡玉
以上正本證明與原本無異。
如不服本判決，應於判決送達後10日內，向本院提出上訴書狀，
上訴書狀應「敘述具體上訴理由」，並按他造當事人之人數附繕
本。「切勿逕送上級法院」。
告訴人或被害人對於判決如有不服具備理由請求檢察官上訴者，
其上訴期間之計算係以檢察官收受判決正本之日期為準。
中    華    民    國    97    年    8     月    12    日
                                      書記官  林嘉賢
中華民國刑法第321條
（加重竊盜罪）
犯竊盜罪而有左列情形之一者，處六月以上、五年以下有期徒刑
：
一、於夜間侵入住宅或有人居住之建築物、船艦或隱匿其內而犯
    之者。
二、毀越門扇、牆垣或其他安全設備而犯之者。
三、攜帶兇器而犯之者。
四、結夥三人以上而犯之者。
五、乘火災、水災或其他災害之際而犯之者。
六、在車站或埠頭而犯之者。
前項之未遂犯罰之。


司法院資訊處製作；財團法人民間司法改革基金會備份。
